臺灣臺南地方法院臺南簡易庭裁定
111年度南秩字第62號
移送機關    臺南市政府警察局第二分局

被移送人    姚振基


上列被移送人因違反社會秩序維護法案件，經移送機關於民國11
1年11月8日以南市警二偵字第1110598697號移送書移送審理，本
院裁定如下：
    主　　文
姚振基不罰。
    事實理由及證據
一、移送意旨略以：被移送人於民國111年9月14日下午6時25分
    許，於臺南市○○區○○路○段00號(協進國小前)，持續直視關
    係人高琇娥接送其孩子放學，並於渠甫上車之際，即不停拍
    打關係人高琇娥之車窗，致使關係人人心緊張、害怕，因而
    足認被移送人有違反社會秩序維護法第63條第1項第6款之行
    為等語。
二、按蒙面偽裝或以其他方法驚嚇他人有危害安全之虞者，處3
    日以下拘留或新臺幣(下同)30,000元以下罰鍰，社會秩序維
    護法第63條第1項第6款定有明文。而上開規定所稱「其他方
    法」係指除蒙面或偽裝，其他能達驚嚇他人效果方法而言。
    故驚嚇他人不論蒙面、或偽裝、或以其他方法，致令被驚嚇
    者心生害怕，造成心理慌亂，產生危害安全之虞即應為該款
    之處罰。次按社會秩序維護法之立法目的在於維護公共秩序
    、確保社會安寧，是以行為人之行為必須確已達妨害公共秩
    序、擾亂社會安寧之程度，方得以違反社會秩序維護法罰之
    。
三、本件移送機關認被移送人構成違反社會秩序維護法之行為，
    雖據提出被移送人、關係人之警詢筆錄為證。然查，被移送
    人於警詢時固坦承確於前開時、地拍打關係人之車窗，惟係
    因其與友人約定於協進國小前償還欠款借款，且友人告知被
    移送人會請友人之妻前往取款，因誤認該車為友人之妻所駕
    駛，遂向其拍打車窗云云；並參關係人於警詢時陳稱：「我
    大約於111年9月15日下午6時25分左右將車輛停放在協進國
    小面對大門右側的殘障停車格，然後至隔壁YMCA安親班接小
    孩放學，回到我停車的地方準備開車，在天橋下變電箱旁有
    一名中年男子在抽菸，他一直看著我們，一開始我沒有理他
    ，直接從她旁邊走過去要牽我的車，一上車我直覺反應先鎖
    車門，過不到五秒，該名男子開我車輛的副駕駛座車門，因
    為我鎖住了他沒辦法打開，所以他就拍我副駕駛座的玻璃，
    我不理他，然後他就去開右後座車門，然後他也一樣打不開
    ，於是他跑到副駕駛座外面敲玻璃並揮手叫我打開車門，然
    後我不理他，我很緊張，想要趕緊離開，我兒子後來跟我說
    他在敲後車門時，一直邊開車門然後一邊揮舞手上的錢」、
    「我在現場沒有看到他對其他車輛做什麼事，他後來騎車就
    走了」等語。核上開關係人所述及被移送人所述，至多僅能
    證明被移送人確有拍打關係人車窗之行為，且被移送人除關
    係人所駕駛之車窗外，並未就其餘停放於該處之車輛為相同
    行為，而被移送人拍打車窗之舉縱認有驚嚇到關係人，然並
    無客觀事證足證被移送人上開行為有何危害安全之虞。況被
    移送人於警訊時稱：「我跟朋友約好要在那邊還錢，他說他
    老婆會來幫他拿...我沒看過我朋友的老婆及車子，想說那
    台車停在那裏應該是我朋友老婆的車子...所以我就去拉那
    台車的副駕駛座車門，因為玻璃都黑的都看不到裡面....後
    來我朋友老婆剛好開車到協進國小大門對面...我朋友老婆
    搖下車窗向我打招呼...我才發現我認錯人了...所以我有揮
    手及點頭跟對方表示不好意思」。關係人前有述及「被移送
    人有揮動手上的錢」，此與被移送人抗辯還錢及揮手等情相
    符。故此，被移送人抗辯因為還錢誤認關係人為朋友的老婆
    等情，尚屬合理，應為可採。末本件復查無其他事證可以證
    明被移送人有其他驚嚇他人危害安全之行為，是依上開說明
    ，被移送人所為即與社會秩序維護法第63條第1項第6款之構
    成要件不符，爰逕為不罰之諭知。
四、依社會秩序維護法第45條第2項，裁定如主文。
中　　華　　民　　國　　111 　年　　11　　月　　29　　日
                  臺灣臺南地方法院臺南簡易庭
                                  法　官  田玉芬
以上正本係照原本作成。
如不服本裁定，得於裁定書送達之翌日起5日內，以書狀敘述理
由，向本庭（臺南市○○路0段000號）提起抗告。
中　　華　　民　　國　　111 　年　　11　　月　　29　　日
                                  書記官  黃紹齊